臺灣板橋地方法院刑事附帶民事訴訟判決
原　　　告　甲○○
訴訟代理人　乙○○　律師
被　　　告　丁○○
　　　　　　丙○○
上列被告因94年度易字第28號侵占案件，經原告提起附帶民事訴
訟，本院判決如下：
    主  文
被告應連帶給付原告新臺幣柒佰肆拾萬陸仟元，及自民國九十
四年三月二十五日起至清償日止，按年息百分之五計算之利息。
本判決於原告以新臺幣貳佰伍拾萬元為被告供擔保後，得假執行
。
    事　實
甲、原告方面：
一、聲明：
（一）被告應給付原告新臺幣（下同）743 萬6 千元及自訴狀繕
      本送達翌日起至清償日止，按年息百分之五計算之利息。
（二）願供擔保，請准宣告假執行。
二、陳述：
    被告丁○○因知悉訴外人尹秀全位於臺北縣土城市○○街23
    號之房地遭到臺北縣土城市農會聲請查封拍賣，乃與被告丙○○於民國（下同）92年6 月8 日，共同向訴外人尹秀全表
    示可以2,600 萬元之價格向臺北縣土城市農會斡旋，使臺北
    縣土城市農會向法院撤銷查封拍賣，並以金月公司名義與尹
    秀全簽立「金月不動產專任委託銷售契約書」後，即由原告
    匯款合計1,450 萬元予被告丁○○、丙○○指定之帳戶；詎
    被告丁○○、丙○○二人收受原告所匯入之前揭金額後，竟
    僅將其中706 萬4 千元交付臺北縣土城市農會，其餘款項則
    領取後挪用侵占入己。查原告因被告丁○○、丙○○之業務
    侵占行為造成財產權之損害，爰依民法第184 條之規定請求
    被告丁○○、丙○○二人賠償如其訴之聲明所示。
三、證據：引用刑事訴訟案件卷證。
乙、被告方面：
一、聲明：駁回原告之訴及假執行之聲請。
二、陳述：
    因原告及訴外人尹秀全未依約匯入尾款，致本件交易未能完
    成。
三、證據：引用刑事訴訟案件卷證。
    理  由
一、丙○○（原名曹金梅，66年10月10日更名）、丁○○（原名
    廖月嬌，93年12月29日更名）二人分係金月廣告工程股份有
    限公司（下簡稱金月公司）之實際負責人及總經理，均係從
    事不動產仲介買賣業務之人。緣丁○○循線知悉尹秀全所有
    位於臺北縣土城市○○街23號建物暨坐落臺北縣土城市○○
    段96、97地號之土地，遭臺北縣土城市農會聲請查封、拍賣
    ，渠等乃於92年6 月8 日至尹秀全之住處（臺北縣土城市○○街23號），向尹秀全表示願受託與臺北縣土城市農會斡旋
    ，經尹秀全同意後即簽立「金月不動產專任委託銷售契約書
    」，約定由丙○○、丁○○以2,600 萬元之價格使臺北縣土
    城市農會向法院撤銷查封、拍賣，而尹秀全並依約商請甲○○匯款予丁○○及其指定之帳戶（匯款日期、匯款帳戶戶名
    、金額，均詳如附表一所示）。嗣依丁○○、丙○○與臺北
    縣土城市農會洽商結果，承購金額為3,206 萬4 千元，並於
    92年6 月9 日、92年7 月16日先後簽立「協商紀錄」及「協
    議書」，且共交付支票3 紙（支票號碼、發票日、票面金額
    均詳如附表二所示），其中如附表二編號一、編號二所示之
    支票屆期均兌現（金額共706 萬4 千元）。迨92年9 月8日
    中午，甲○○準備尾款1,756 萬4 千元欲與丁○○、丙○○
    共同辦理付款予臺北縣土城市農會事宜，惟丁○○、丙○○
    藉故不予配合，致該交易未能完成，而其餘未交付臺北縣土
    城市農會之金額（743 萬6 千元）原應予以返還；詎丁○○
    、丙○○嗣竟共同基於意圖為自己不法之所有之犯意聯絡，
    將該業務上持有之款項（743 萬6 千元）以易持有為所有之
    意思予以挪用而加以侵占之犯罪事實，業據本院94年度易字
    第28號刑事判決審認明確論處罪刑，依刑事訴訟法第500 條
    前段之規定，應認原告之主張為真實。
二、按因犯罪而受損害之人，於刑事訴訟程序中得提起附帶民事
    訴訟，對於被告請求回復其損害，為刑事訴訟法第487 條第
    1 項所明定。次按因故意或過失，不法侵害他人之權利者，
    負損害賠償責任；數人共同不法侵害他人之權利者，連帶負
    損害賠償責任，民法第184 條第1 項、第185 條第1 項前段
    分別定有明文。經查：原告因被告丁○○、丙○○之業務侵
    占犯行，致受有743 萬6 千元之損害一事業如前述，從而，
    原告依侵權行為損害賠償之法律關係，請求被告連帶賠償74
    3 萬6 千元及法定遲延利息，為有理由，應予准許。
三、本件原告陳明願供擔保請准宣告假執行，經核並無不合，爰
    酌定相當擔保金額併准許之。
據上論結：原告之訴為有理由，爰依刑事訴訟法第502 條第2 項
、第491 條第10款，民事訴訟法第390 條第2 項，判決如主文。
中　　華　　民　　國　　94　　年　　4 　　月　　21　　日
                  刑事第八庭  審判長法  官　王屏夏
                                    法  官　王偉光
                                    法  官　陳鴻清
以上正本證明與原本無異
對於本判決如有不服，應於送達後10日內，向本院提出上訴狀，
但非對刑事訴訟之判決有上訴時，不得上訴。
                            　      書記官  林蔚然
中　　華　　民　　國　　94　　年　　4 　　月　　21　　日
附表一：
┌──┬─────┬────────────┬────┐
│編號│匯款日期  │  匯款帳戶戶名          │ 金   額│
├──┼─────┼────────────┼────┤
│ 一 │92年6 月  │新竹國際商業銀行板橋分行│ 100萬元│
│    │9 日      │廖月嬌                  │        │
├──┼─────┼────────────┼────┤
│ 二 │92年6 月  │三峽鎮農會              │ 300萬元│
│    │21日      │王慶忠                  │        │
├──┼─────┼────────────┼────┤
│ 三 │92年6 月  │三峽鎮農會              │ 600萬元│
│    │25日      │王慶忠                  │        │
├──┼─────┼────────────┼────┤
│ 四 │92年6 月  │新竹國際商業銀行板橋分行│ 450萬元│
│    │30日      │廖月嬌                  │        │
└──┴─────┴────────────┴────┘
附表二：
┌──┬─────┬──────┬─────┬────┐
│編號│支票號碼  │發票日      │面　　額  │備　　註│
├──┼─────┼──────┼─────┼────┤
│ 一 │CH0000000 │92年6 月25日│   300萬元│兌現    │
├──┼─────┼──────┼─────┼────┤
│ 二 │CH0000000 │92年7 月28日│406萬4千元│兌現    │
├──┼─────┼──────┼─────┼────┤
│ 三 │CH0000000 │92年9 月8 日│ 2,500萬元│        │
└──┴─────┴──────┴─────┴────┘
